最高法院刑事判決
                                   111年度台上字第4682號
上  訴  人  陳政佑                    



上列上訴人因加重詐欺等罪案件，不服臺灣高等法院臺中分院中
華民國111年7月13日第二審判決（111年度金上訴字第829號，起
訴案號：臺灣臺中地方檢察署109年度偵字第18969號），提起上
訴，本院判決如下：
    主  文
上訴駁回。
    理  由
一、按刑事訴訟法第377條規定，上訴於第三審法院，非以判決
    違背法令為理由，不得為之。是提起第三審上訴，應以原判
    決違背法令為理由，係屬法定要件。如果上訴理由書狀並未
    依據卷內訴訟資料，具體指摘原判決不適用何種法則或如何
    適用不當，或所指摘原判決違法情事，顯與法律規定得為第
    三審上訴理由之違法情形不相適合時，均應認其上訴為違背
    法律上之程式，予以駁回。至於原判決究竟有無違法，與上
    訴是否以違法為理由，係屬二事。
二、本件原判決維持第一審論處上訴人陳政佑如其附表（下稱附
    表）編號1至3所示犯三人以上共同詐欺取財（下稱加重詐欺
    ）3罪刑（其中附表編號2部分想像競合犯一般洗錢罪，編號
    3部分想像競合犯一般洗錢未遂罪，各罪經裁量後均依累犯
    之規定加重其刑，附表編號3部分再依未遂犯之規定減輕其
    刑），並定其應執行刑之判決，駁回其在第二審之上訴。已
    詳敘調查、取捨證據之結果及得心證之理由。上訴人不服，
    提起上訴。
三、原判決已說明如何綜合上訴人之自白，證人即告訴人盧清芳
    、康瓊珍、林芥如於警詢時之指述，佐以告訴人等遭詐騙相
    關資料（包含內政部警政署反詐騙諮詢專線紀錄表、陳報單
    、受理刑事案件報案三聯單、受理各類案件紀錄表、「速貸
    網」網頁、盧清芳與「速誠代辦陳小姐」之LINE對話翻拍照
    片、統一超商貨態查詢系統資料、監視器翻拍照片、受理詐
    騙帳戶通報警示簡便格式表、金融機構聯防機制通報單、康
    瓊珍存摺影本、康瓊珍與詐欺集團成員對話翻拍照片、交易
    明細、員警工作紀錄簿、林芥如與詐欺集團成員對話翻拍照
    片、匯款單等），暨上訴人另案警詢及偵訊筆錄、另案扣案
    手機內「龍騰徵信」LINE群組聊天室及記事本內容等證據資
    料，相互印證，斟酌取捨後，經綜合判斷而認定上訴人之上
    開犯行。另就上訴人所辯其不成立加重詐欺罪及一般洗錢罪
    ，如何不能採納等旨，亦於理由內予以說明、指駁甚詳。所
    為論斷，俱有卷存事證足憑。經核並無認定事實未憑證據之
    情形，自屬原審採證、認事之適法職權行使，不容任意指摘
    為違法。
四、累犯是否加重其刑，係屬事實審法院得依職權裁量之事項，
    苟於裁量時，已斟酌累犯者之特別惡性及對刑罰反應力薄弱
    等節，在法定加重刑度之內予以裁量，又未濫用其職權，即
    不得遽指為違法。原判決已詳為說明上訴人係於前案公共危
    險案件執行完畢後，5年內故意再犯本件有期徒刑以上之各
    罪，合於刑法第47條第1項所定累犯之要件，乃依循司法院
    釋字第775號解釋意旨，審酌上訴人所犯前案與本案均係故
    意犯罪，且於前案執行完畢後短期內即再犯本案3罪，顯見
    其對前案已執行完畢之刑罰反應力薄弱，爰就所犯本件各罪
    法定刑，均予加重其刑之旨，經核並無不合。
五、上訴意旨置原判決之論敘於不顧，仍謂：伊擔任「取簿手」
    ，並無掩飾或隱匿犯罪所得或利益，應不該當洗錢行為，且
    原審依累犯規定加重其刑，違反司法院釋字第775號解釋意
    旨，均屬違法等語。經核皆係就原判決已詳為說明之事項，
    持憑己見，為不同法律評價，並對原審採證認事及量刑職權
    之適法行使，任意指摘，難謂已符合首揭法定之第三審上訴
    要件。揆之前揭說明，本件上訴人之上訴俱不合法律上之程
    式，應併予駁回。
據上論結，應依刑事訴訟法第395條前段，判決如主文。
中　　華　　民　　國　　111 　年　　10　　月　　12　　日
                  刑事第九庭審判長法  官  蔡　彩　貞
                                  法  官  梁　宏　哲
                                  法  官  莊　松　泉
                                  法  官  林　庚　棟
                                  法  官  周　盈　文
本件正本證明與原本無異
                                  書記官
中　　華　　民　　國　　111 　年　　10　　月　　20　　日